【裁判字號】    97,訴,1342
【裁判日期】    971226
【裁判案由】    毒品危害防制條例
【裁判全文】
臺灣基隆地方法院刑事判決              97年度訴字第1342號
公  訴  人  臺灣基隆地方法院檢察署檢察官
被      告  乙○○
上列被告因違反毒品危害防制條例案件，經檢察官提起公訴（97
年度毒偵字第2018號），被告為有罪之陳述，本院合議庭裁定由
受命法官獨任以簡式審判程序進行審理，並判決如下：
    主  文
乙○○施用第一級毒品，累犯，處有期徒刑柒月；又施用第二級
毒品，累犯，處有期徒刑月。應執行有期徒刑玖月。
    事  實
一、乙○○前因施用毒品案件，經觀察、勒戒後，認無繼續施用
    毒品之傾向，於民國90年3 月29日經釋放出所，並由臺灣基
    隆地方法院檢察署檢察官以90年度毒偵緝字第44號、90年度
    毒偵字第455 號為不起訴處分確定；又於前開觀察、勒戒執
    行完畢經釋放出所以後之5 年內，再犯施用毒品案件，經觀
    察、勒戒後，認有繼續施用毒品之傾向，經法院裁定強制戒
    治（俟91年5 月30日始因停止戒治並付保護管束而經釋放出
    所、91年12月11日保護管束期滿未經撤銷而完成其毒癮戒斷
    療程），並由臺灣基隆地方法院檢察署檢察官提起公訴，經
    本院以90年度訴字第726 號判決應執行有期徒刑8 月確定，
    而於92年8 月22日執行完畢；復因施用毒品案件，經本院以
    94年度訴緝字第2 號判決應執行有期徒刑1 年確定；再因施
    用毒品案件，由臺灣桃園地方法院以94年度訴字第2451號判
    決應執行有期徒刑1 年3 月確定，上揭2 案接續執行，迨96
    年2 月9 日始假釋出監，迄96年7 月22日假釋期滿未經撤銷
    ，其未執行之刑，以已執行論。
二、乙○○猶不思戒除毒癮，復基於施用第一級毒品海洛因之犯
    意，於97年6 月12日上午某時刻，在基隆市○○區○○街16
    7號6樓住處，將海洛因置入注射針筒再持以施打，以此方式
    施用第一級毒品海洛因1 次；隨之約隔1 、2 小時後，復基
    於施用第二級毒品甲基安非他命之犯意，在上址，將甲基安
    非他命置入玻璃球吸食器內燒烤使生霧化白煙再以口鼻吸食
    之方式，施用第二級毒品甲基安非他命1 次。嗣於同年6 月
    12日晚上11時40分許，在基隆市○○區○○街14號處，因毒
    品列管人口為警查獲，經其同意採集尿液送驗，結果呈毒品
    嗎啡、甲基安非他命陽性反應，而悉上情。
三、案經基隆市警察局第二分局移送臺灣基隆地方法院檢察署檢
    察官偵查起訴。
    理  由
一、被告乙○○所犯者非為死刑、無期徒刑、最輕本刑為3 年以
    上有期徒刑之罪或高等法院管轄之第一審案件，其於準備程
    序進行中，先就被訴事實為有罪之陳述，經告知其簡式審判
    程序之旨，並聽取公訴人、被告之意見後，本院業已依刑事
    訴訟法第273 條之1 第1 項規定，裁定由受命法官獨任以簡
    式審判程序進行本案之審理。
二、上揭事實，業據被告於本院審理時坦承在卷，而被告為警查
    獲後採集之尿液檢體，經送請臺灣檢驗科技股份有限公司以
    氣相層析質譜儀法為確認檢驗之結果，呈嗎啡、甲基安非他
    命陽性反應，此亦有該公司出具之濫用藥物檢驗報告1 份暨
    足與上開檢驗報告相對應之尿液檢體對照表1 件在卷可憑，
    足認被告自白與事實相符，洵堪採信。又其前因施用毒品案
    件，經觀察、勒戒後，認無繼續施用毒品之傾向，於90年3
    月29日經釋放出所，並由臺灣基隆地方法院檢察署檢察官以
    90年度毒偵緝字第44號、90年度毒偵字第455 號為不起訴處
    分確定；又於前開觀察、勒戒執行完畢經釋放出所以後之5
    年內，再犯施用毒品案件，經觀察、勒戒後，認有繼續施用
    毒品之傾向，經法院裁定強制戒治，俟91年5 月30日始因停
    止戒治並付保護管束而經釋放出所，而於91年12月11日保護
    管束期滿未經撤銷始完成其毒癮戒斷療程，惟嗣因多次施用
    毒品案件，分經本院先判處如事實欄一所示有期徒刑等情，
    有臺灣高等法院被告前案紀錄表在卷可稽。被告既曾於前次
    強制戒治執行完畢後「五年內再犯」，且經法院判處罪刑確
    定，竟又再次於如事實欄二所示之時間，施用第一、二級毒
    品，即非屬毒品危害防制條例第20條第3 項所定「五年後再
    犯」之情形，從而，檢察官依法逕行起訴，於法要無不合。
    綜上，本件事證明確，被告犯行洵堪認定，應依法論科。
三、查海洛因、甲基安非他命分係毒品危害防制條例第2 條第2
    項第1 款、第2 款所定之第一級、第二級毒品，被告施用第
    一級毒品海洛因、第二級毒品甲基安非他命之行為，核係犯
    毒品危害防制條例第10條第1 項、第2 項之施用第一級、第
    二級毒品罪。被告因施用而持有第一級毒品海洛因及第二級
    毒品甲基安非他命之低度行為，應為施用第一級、第二級毒
    品之高度行為所吸收，不另論罪。被告所犯上開2 罪，犯意
    各別，行為不同，應予分論併罰。又被告前曾受如事實欄所
    示之有期徒刑執行完畢，有臺灣高等法院被告前案紀錄表在
    卷可按，其於有期徒刑執行完畢後之5 年內，故意再犯本件
    有期徒刑以上之罪，為累犯，其所犯上開2 罪，均應依法加
    重其刑。爰審酌被告犯罪之動機、曾有多次施用毒品之前科
    仍不知戒除，惟犯罪後坦承犯行，且所犯之施用毒品犯行乃
    戕害自己身心健康，並未危及他人等一切情狀，分別量處如
    主文所示之刑，併定其應執行之刑。
據上論斷，應依刑事訴訟法第273 條之1 第1 項、第299 條第1
項前段，毒品危害防制條例第10條第1 項、第2 項，刑法第11條
前段、第47條第1 項、第51條第5 款，判決如主文。
本案經檢察官甲○○到庭執行職務。
中    華    民    國    97    年    12    月    26    日
                  刑事第二庭法  官  黃梅淑
以上正本證明與原本無異。
如不服本判決應於收受本判決後10日內向本院提出上訴書狀，其
未敘述上訴理由者，並得於提起上訴後10日內向本院補提理由書
狀（均須按他造當事人之人數附繕本。）「切勿逕送上級法院」
中    華    民    國    97    年    12    月    26    日
                            書記官  盧鏡合
附錄論罪法條：
毒品危害防制條例第10條
施用第一級毒品者，處 6 月以上 5 年以下有期徒刑。
施用第二級毒品者，處 3 年以下有期徒刑。


司法院資訊處製作；財團法人民間司法改革基金會備份。
